【裁判字號】    98,上訴,788
【裁判日期】    980728
【裁判案由】    毒品危害防制條例
【裁判全文】
臺灣高等法院臺南分院刑事判決         98年度上訴字第788號
上  訴  人
即  被  告  甲○○
上列上訴人因違反毒品危害防制條例案件，不服臺灣臺南地方法
院98年度訴字第617號中華民國98年6月24日第一審判決（起訴案
號：臺灣臺南地方法院檢察署98年度毒偵字第759號），提起上
訴，本院判決如下：
    主  文
上訴駁回。
    理  由
一、按刑事訴訟法第361條、第367條規定，不服地方法院之第一
    審判決而提起上訴者，應提出上訴書狀，並敘述具體理由，
    為上訴必備之程式；其所提出之書狀未敘述上訴理由，或僅
    曾以言詞陳述上訴理由者，均應於上訴期間屆滿後20日內補
    提理由書於第一審法院。第一審法院經形式審查，認逾期未
    補提上訴理由者，應定期間先命補正；逾期未補正者，為上
    訴不合法律上之程式，應以裁定駁回。倘已提出上訴理由，
    但所提非屬具體理由者，則由第二審法院以上訴不合法律上
    之程式，判決駁回。而所謂具體理由，必係依據卷內既有訴
    訟資料或提出新事證，指摘或表明第一審判決有何採證認事
    、用法或量刑等足以影響判決本旨之不當或違法，而構成應
    予撤銷之具體事由，始克當之（例如：依憑證據法則具體指
    出所採證據何以不具證據能力，或依憑卷證資料，明確指出
    所為證據證明力之判斷如何違背經驗、論理法則）；倘僅泛
    言原判決認定事實錯誤、違背法令、量刑失之過重或輕縱，
    而未依上揭意旨指出具體事由，或形式上雖已指出具體事由
    ，然該事由縱使屬實，亦不足以認為原判決有何不當或違法
    者（例如：對不具有調查必要性之證據，法院未依聲請調查
    亦未說明理由，或援用證據不當，但除去該證據仍應為同一
    事實之認定），俾與第二審上訴制度在請求第二審法院撤銷
    、變更第一審不當或違法之判決，以實現個案救濟之立法目
    的相契合，並節制濫行上訴（最高法院97年度台上字第892
    號判決參照）。
二、上訴人即被告上訴意旨略以：伊於驗尿後已改過自新，沒有
    再行吸食，認真工作幫助家計，全靠伊作工養家，請給予改
    過自新的機會，撤銷原判決，改以緩刑，照顧家庭生計云云
    。
三：經查：按刑之輕重，係屬事實審法院得依職權自由裁量之事
    項，苟於量刑時，已依行為人之責任為基礎，並斟酌刑法第
    57條各款所指情狀，而未逾越法定範圍，又未濫用其職權，
    即不得遽指為違法。本件上訴人即被告提起上訴，形式上雖
    提出上訴書狀敘述上訴理由，然所述家中經濟情況等情，業
    經原審於判決理由欄三、中敘明：「爰審酌被告之犯罪動機
    、目的、手段及曾因施用毒品案件，經強制戒治執行程序後
    ，仍再犯本件之罪，顯見其毫無悔意，戒癮之意志力極為薄
    弱，惟念及其施用毒品之犯行，在本質上尚屬戕害自身身心
    健康之行為，且能坦承犯行，犯罪後之態度尚佳等一切情狀
    ，量處如主文所示之刑，以資懲儆。」等語，而量處被告施
    用第一級毒品，累犯，處有期徒刑十月，已詳載其量刑之依
    據，並在適法範圍內行使科刑之裁量權。再查，施用第一級
    毒品之法定刑為「六月以上五年以下有期徒刑」，從而原判
    決量處上開徒刑，亦無量刑過重而違反比例原則之情事。是
    原審就被告該當上開之罪，並量處上開之刑，已詳予審酌，
    並於理由欄中敘明綦詳，原審就刑罰裁量職權之行使，既未
    逾越法律所規定之範圍，亦無濫用權限之情形，自不得認其
    量刑有何不當。上訴人即被告僅以家中經濟情等情，指摘原
    審量刑過重，核其上訴意旨，要係就原審量刑之裁量反覆爭
    執，不能認為已經依據卷內既有訴訟資料或提出新事證，指
    摘或表明第一審判決有何採證認事、用法或量刑等足以影響
    判決本旨之不當或違法，自難謂係具體理由，依首揭說明，
    本件上訴並無具體理由而不合法定程式，應以判決駁回，並
    不經言詞辯論為之。
四、據上論斷，應依刑事訴訟法第367條前段、第372條，判決如
    主文。
中    華    民    國    98    年    7     月    28    日
                  刑事第四庭    審判長法  官  吳志誠
                                      法  官  高明發
                                      法  官  羅心芳
以上正本證明與原本無異。
如不服本判決應於收受送達後10日內向本院提出上訴書狀，其未
敘述上訴理由者，並得於提起上訴後10日內向本院補提理由書（
均須按他造當事人之人數附繕本）「切勿逕送上級法院」。
                                      書記官  蔡振豐
中    華    民    國    98    年    7     月    28    日


司法院資訊處製作；財團法人民間司法改革基金會備份。
